【裁判字號】    90,上易,992
【裁判日期】    900626
【裁判案由】    違反商標法
【裁判全文】
臺灣高等法院高雄分院刑事判決    九十年度上易字第九九二號
    上  訴  人  台灣高雄地方法院檢察署檢察官
    被      告  乙○○
右上訴人因被告違反商標法案件，不服臺灣高雄地方法院九十年度易字第六九七號中
華民國九十年三月二十二日第一審判決（起訴案號：臺灣高雄地方法院檢察署九十年
度偵字第九七九號），提起上訴，本院判決如左：
      主  文
原判決撤銷。
乙○○共同明知為於同一商品，使用相同於他人註冊商標之圖樣之商品，意圖販賣而
陳列，處有期徒刑參月，如易科罰金，以參佰元折算壹日。
扣案之仿冒「ＬＶ」等商標圖樣之皮夾貳只、皮包壹只、手機袋貳只、煙盒（皮製）
壹只、面紙盒（皮製）壹只，均沒收。
      事  實
一、乙○○明知如附表所示之「ＬＶ」等商標圖樣，皆係甲○○○○登馬爾悌耶公司
    （以下簡稱路易威登公司）向我國經濟部中央標準局（現改制為智慧財產局）申
    請註冊取得商標專用權，註冊號碼分別如附表所示，指定使用於商標法施行細則
    第二十七條第五十類之各種手提箱、手提包、旅行箱、行李箱及其他應屬本類之
    一切商品及第二十四條第四十三類之書包、手提箱袋、旅行袋、皮夾等商品，經
    延展或仍在專用期間內，且路易威登公司所生產之手提包、皮夾等物，在國內外
    市場行銷多年，品質著有信譽，為相關消費大眾所共知之商品。竟與綽號「小洪
    」之不詳年籍姓名成年男子，基於意圖販賣營利之犯意聯絡，於八十九年十二月
    中旬某日，由「小洪」提供未經路易威登公司同意或授權即使用如附表所示商標
    圖樣之仿冒「ＬＶ」商標之皮夾二只、皮包一只、手機袋二只、煙盒一只 ( 皮
    製)、面紙盒 (皮製)一只共七件，乙○○則負責自收受上開皮件之日起，在高雄
    市○○區○○路與忠孝路交岔口附近之國民市場內其所擺設之攤位上，陳列上開
    仿「ＬＶ」商標之皮件，欲伺機以只皮件新台幣（下同）二千元以上之價格出售
    予不特定人，所得利潤則由乙○○每件抽取三百元。嗣於八十九年十二月二十一
    日十二時三十分許，為警於上址查獲，並扣得仿冒「ＬＶ」商標之皮夾二只、皮
    包一只、手機袋二只、煙盒一只 (皮製)、面紙盒 (皮製)一只。
二、案經路易威登公司訴由及高雄市政府警察局鹽埕分局移送台灣高雄地方法院檢察
    署檢察官偵查起訴。
      理  由
一、訊據被告乙○○直承於八十九年十二月中旬某日，由綽號「小洪」之不詳年籍姓
    名成年男子提供使用如附表所示商標圖樣之「ＬＶ」商標之皮件七件，在高雄市
    苓雅區○○路與忠孝路交岔口附近之國民市場內其所擺設之攤位上陳列欲伺機以
    每只二千元以上之價格出售，為警查獲之事實，惟辯稱：不知綽號「小洪」者之
    真實姓名，當時說是水貨要寄賣，伊當時以為沒問題云云。惟查：右揭事實，業
    據告訴人路易威登公司代理人吳文淑律師分別於檢察官偵查中及本院審理時指訴
    綦詳，並有仿冒「ＬＶ」商標之皮夾二只、皮包一只、手機袋二只、煙盒一只 (
    皮製)、面紙盒 (皮製)一只扣案及臨檢紀錄一份、商標註冊證五份附卷可稽，又
    「ＬＶ」品牌之皮件在商場上已行銷數十年，為知名品牌，且價格多在數千元至
    萬元以上，然被告所陳列之扣案皮件價格僅二千元，為被告供述在卷，與真品價
    格相差甚大，顯見其所辯「當時說是水貨要寄賣，伊當時以為沒問題」云云，係
    屬卸責之詞，不足採信。本件事證明確，被告犯行已足認定，應依法論科。
二、核被告明知為於同一商品使用相同於他人註冊商標圖樣之商品而意圖販賣陳列所
    為，係犯商標法第六十三條之意圖販賣陳列仿冒商標商品罪。被告與綽號「小洪
    」之不詳年籍、姓名成年男子間，就上開犯行有犯意聯絡及行為分擔，為共同正
    犯，公訴人未以共同正犯起訴，尚有未洽，併予敘明。
三、原審認被告乙○○罪證明確，予以論罪科刑，固非無見。惟被告乙○○意圖販賣
    營利而陳列仿冒「ＬＶ」商標之皮件，恣意侵害他人之商標專用權，犯後迄今未
    與告訴人達成和解賠償損害，自不宜宣告緩刑，原審併為緩刑二年之諭知，自有
    未洽。檢察官上訴意旨據以指摘原判決不當，為有理由，自應由本院予以撤銷改
    判。爰審酌被告為貪圖小利，無視他人商標專用權，販賣之仿冒商品，對商標專
    用權人之權益侵害非小，並有害國家之國際形象，惟念其犯後坦承部分犯行，且
    販賣之數量非鉅等一切情狀，仍如原審量處如主文第二項所示之刑，並諭知如易
    科罰金之折算標準。扣案之仿冒如附表所示商標之之皮夾二只、皮包一只、手機
    袋二只、煙盒一只 (皮製)、面紙盒 (皮製)一只，為被告意圖販賣而陳列之商品
    ，應依商標法第六十四條規定，不問屬於犯人與否，均宣告沒收之。
四、按刑法第四十一條於九十年一月四日修正，同年月十日經總統公布施行，修正刑
    法第四十一條第一項規定：「犯最重本刑為五年以下有期徒刑以下之刑之罪，而
    受六個月以下有期徒刑或拘役之宣告，因身體、教育、職業、家庭之關係或其他
    正當事由，執行顯有困難者，得以一元以上三元以下折算一日，易科罰金。但確
    因不執行所宣告之刑，難收矯正之效，或難以維持法秩序者，不在此限。」本件
    被告所犯為最重本刑為一年以下有期徒刑之罪，在上開條文修正前即屬得易科罰
    金之案件，不因該條文之修正而影響被告得易科罰金之權益及折算標準，自應適
    用修正後之新法規定，附此敘明。
據上論結，應依刑事訴訟法第三百六十九條第一項前段、第三百六十四條、第二百九
十九條第一項前段、商標法第六十三條、第六十四條，刑法十一條、第二十八條、第
四十一條第一項、罰金罰鍰提高標準條例第二條，判決如主文。
本案經檢察官張其主到庭執行職務。
中    華    民    國      九十      年       六       月     二十六   日
                              臺灣高等法院高雄分院刑事第三庭
                                  審判長法官  莊秋桃
                                        法官  莊崑山
           法官  陳中和
右正本證明與原本無異。
不得上訴。
                                      書記官  梁美姿
中    華    民    國      九十      年       六       月    二十八    日
附錄：本判決論罪科刑法條：
商標法第六十三條：
明知為前條商品販賣、意圖販賣陳列、輸出或輸入者，處一年以下有期徒刑、拘役或
科或併科新台幣五萬元以下罰金。
                                                                        Ｄ


司法院資訊處製作；財團法人民間司法改革基金會備份。
